【裁判字號】    89,台非,31
【裁判日期】    890120
【裁判案由】    過失傷害
【裁判全文】
最高法院刑事判決                                  八十九年度台非字第三一號
    上訴人  最高法院檢察署檢察總長
    被  告  甲○○
右上訴人因被告過失傷害案件，對於台灣高等法院中華民國八十八年八月三十一日第
二審確定判決（八十八年度交上易字第一七一號，起訴案號：台灣板橋地方法院檢察
署八十六年度偵字第一二六五七號），認為違法，提起非常上訴，本院判決如左：
    主  文
上訴駁回。
    理  由
非常上訴理由稱：「按提起上訴，應自判決送達後十日內為之，為刑事訴訟法第三百
四十九條所明定。又對於檢察官之送達，應向承辦檢察官為之；承辦檢察官不在辦公
處所時，向首席檢察官（檢察長）為之，同法第五十八條亦定有明文。本件台灣板橋
地方法院檢察署檢察官收受同院八十六年度交易字第三三三號判決正本之日期為（民
國）八十八年三月二十三日，有同院送達證書一紙附一審卷（第一六○頁）可稽，則
其於同年月二十九日向原一審法院提起上訴。揆之首揭說明，並未逾越法定上訴期間
，乃原審竟置前揭送達證書上檢察官之收受日期之記載於不顧，另認同一證書上法警
之送達時間八十八年三月十日為檢察官收受該判決正本之時間，因認上訴逾期而駁回
檢察官之上訴。揆之首揭規定，顯屬違法。案經確定，爰依刑事訴訟法第四百四十一
條、第四百四十三條提起非常上訴，以資糾正。」等語。
本院按非常上訴旨在糾正法律上之錯誤，藉以統一法令之適用，不涉及事實問題，故
非常上訴審應依原判決所確定之事實為基礎，僅就原判決所認定之事實，審核適用法
令有無違誤。倘若非常上訴理由係對卷宗內同一證據資料之證明力持與原判決相異之
評價，指摘原判決違法，即係對於事實審法院取捨證據及證據證明力判斷之審判職權
行使有所誤解，自與非常上訴係以統一法令適用之本旨有違。本件被告甲○○涉嫌過
失傷害案件，經台灣板橋地方法院第一審判決後，由該院法警即送達人陳玉朋將判決
正本送達於承辦檢察官伍逸康。陳玉朋製作送達證書時，記載送達之時間為八十八年
三月十日，然檢察官伍逸康所蓋之簽收日期卻為同月二十三日，不相一致。原審調閱
第一審送達檢察官裁判書類登記簿並傳訊證人陳玉朋及台灣板橋地方法院檢察署法警
長李增欣調查結果，確認判決正本係於同月十日已送達於檢察官；檢察官遲至同月二
十九日始向第一審法院提起上訴，已逾法定之上訴期間，不因檢察官事後於送達證書
上自為相異之記載而有所影響，因而駁回檢察官之上訴。已詳其證據取捨及證據證
明力之判斷。非常上訴意旨卻以送達證書上檢察官所蓋之簽收日期為檢察官收受判決
之日期，認檢察官提起上訴未逾越法定之上訴期間，指摘原判決違法，顯係對卷宗內
同一證據資料之證明力持與原判決為相異之評價，為事實上之爭執，自與非常上訴係
以統一法令適用之本旨有悖。揆諸首揭說明，其上訴為無理由，應予駁回。
據上論結，應依刑事訴訟法第四百四十六條，判決如主文。
中      華      民      國    八十九    年      一      月     二十     日
                              最高法院刑事第六庭
                                  審判長法官  紀  俊  乾
                                        法官  楊  商  江
                                        法官  黃  正  興
                                        法官  陳  東  誥
                                        法官  張  春  福
      右正本證明與原本無異
                                              書  記  官
中      華      民      國    八十九    年      一      月    二十六    日


司法院資訊處製作；財團法人民間司法改革基金會備份。
